【裁判字號】    99,交聲,131
【裁判日期】    990331
【裁判案由】    聲明異議
【裁判全文】
臺灣臺南地方法院交通事件裁定         99年度交聲字第131號
移送機關    交通部公路總局嘉義區監理所臺南監理站
異議人即
受處分人    甲○○
上列異議人即受處分人因違反道路交通管理處罰條例案件，對於
交通部公路總局嘉義區監理所臺南監理站民國99年1月14日所為
之裁決處分（處分案號：嘉監南字第裁74-ZDR022071號）聲明異
議，本院裁定如下：
    主    文
異議駁回。
    理    由
一、原處分意旨略以：異議人即受處分人甲○○（下稱異議人）
    駕駛所有車牌號碼6V-5099號自用一般小客車，於民國98年9
    月29日12時34分許，行經新市收費站北上第7車道時，因未
    依規定繳費（卡片餘額不足），經通知於98年11月10日前補
    繳，逾期未補繳，經內政部警政署國道公路警察局第四警察
    隊新市分隊警員逕行製單舉發，嗣經原處分機關即交通部公
    路總局嘉義區監理所臺南監理站（下稱原處分機關）以其違
    規事證明確，依道路交通管理處罰條例第27條第1項及違反
    道路交通管理事件統一裁罰基準表之規定，裁處異議人罰鍰
    新臺幣（下同）3,000元。
二、異議意旨略以：異議人當時失業中，且未收到單子，為此聲
    明異議，請求撤銷原處分等語。
三、按汽車行駛於應繳費之公路、橋樑、隧道或輪渡，不依規定
    繳費者，處汽車所有人或駕駛人3,000元以上6,000元以下罰
    鍰，並追繳欠費，道路交通管理處罰條例第27條第1項定有
    明文。經查：
  (一)異議人於98年9月29日12時34分許，駕駛車牌號碼6V-5099號
    自用小客車，行經新市收費站北上第7車道時，因未依規定
    繳費（卡片餘額不足），經通知於98年11月10日前補繳，逾
    期未補繳，乃由內政部警政署國道公路警察局第四警察隊新
    市分隊警員逕行製單舉發，嗣經原處分機關依法裁處如前等
    情，有內政部警政署國道公路警察局98年12月10日公警局交
    字第ZDR022071號舉發違反道路交通管理事件通知單、原處
    分機關99年1月14日嘉監南字第裁74-ZDR022071號處分書及
    違規採證照片各1份在卷可稽。
  (二)異議人雖主張其未收到通知單等語，惟查，異議人駕駛該車
    牌號碼6V-5099號之自小客車於上開時間行經新市收費站北
    上第7車道未依規定繳費（卡片餘額不足）後，營運單位即
    遠通電收股份有限公司（下稱遠通電收公司）即依規定寄發
    「補繳通行費及作業處理費通知單」（帳單號碼0000000000
    0號）通知異議人應於98年11月10日前補繳通行費，該補繳
    通知單經交付臺北郵局掛號郵寄，收件人為甲○○，寄送地
    址為「臺南市○○區○○路四段55巷61弄7號」，因未會晤
    應受送達人，而於98年10月23日寄存於「安南郵局」，並製
    作送達通知書二份，一份黏貼於應受送達人門首，另一份置
    於受送達處所信箱或適當位置，以為送達等情，有遠通電收
    公司99年3月10日總發字第09900248號函附本件補繳通行費
    及作業處理費通知單、統一發票暨高速公路局委託遠通電收
    公司辦理電子收費業務送達證書各1紙在卷可稽，堪認本件
    送達程序於法並無違誤，並已生合法送達之效力。至異議人
    於何時領取，或因何故未為領取，對該合法送達之效力均不
    生影響。
  (三)從而，異議人於繳費期限98年11月10日屆至後，既未依規定
    繳費，則內政部警政署國道公路警察局第四警察隊新市分隊
    警員於98年12月10日製單舉發異議人，該舉發單並於98年12
    月15日送達前開地址由異議人本人簽收無訛，此亦有該送達
    證書在卷可佐，是異議人前開主張，尚難認有理由。
四、綜上所述，異議人駕駛車牌號碼6V-5099號自用小客車行駛
    高速公路，於上開時、地駛進收費站繳費時，未依規定繳費
    （卡片餘額不足），經通知補繳，逾期未補繳，其有汽車行
    駛於應繳費之公路不依規定繳費之違規事實明確。原處分機
    關依道路交通管理處罰條例第27條第1項及違反道路交通管
    理事件統一裁罰基準表之規定，裁處異議人罰鍰3,000元，
    於法核無不當，本件異議為無理由，應予駁回。
五、據上論斷，應依道路交通管理處罰條例第87條第2項、道路
    交通案件處理辦法第19條，裁定如主文。
中    華    民    國    99    年    3     月    31    日
                    交通法庭  法  官 張家瑛
以上正本證明與原本無異。
如不服本裁定，應於收受送達後5日內向本院提出抗告狀。（應
附繕本）
                              書記官 李淑惠
中    華    民    國    99    年    4     月    2     日

司法院資訊處製作；財團法人民間司法改革基金會備份。
